【裁判字號】    89,上易,1007
【裁判日期】    890731
【裁判案由】    公然侮辱等
【裁判全文】
臺灣高等法院高雄分院刑事判決          八十九年度上易字第一七號
    上訴人
    即自訴人  甲○○
    被    告  乙○○
右上訴人因被告公然侮辱等案件，不服臺灣高雄地方法院八十八年度自更字第二號中
華民國八十九年五月二十六日第一審判決，提起上訴，本院判決如左：
      主      文
上訴駁回。
      事實及理由
一、本案經本院審理結果，認第一審判決就公然侮辱部分科處拘役拾日認事用法及
    量刑均無不當，就恐嚇及毀損部分諭知無罪，認事用法亦無不合，應予維持，並
    引用第一審判決書記載之事實、證據及理由。
二、自訴人上訴僅籠統指稱被告幾乎每天在恐嚇我，折磨我約有二年半之時間，實在
    太惡劣，而指摘原判決量刑太輕。然查自訴人與被告於同一樓層毗而居，雙方
    為房屋壁面產權及通道通行之問題交惡，衍生相互涉訟多件，自訴人亦曾因毀損
    被告之鐵門，而被判處拘役五十日確定，本件公然侮辱部分原審量處被告拘役三
    十日，尚屬適當，而恐嚇及毀損部，因無確切之證據，因而諭知被告無罪，亦經
    原審於判決理由具論綦詳，是自訴人上訴指摘原判決不當，非有理由，應予駁回
    。
三、據上論斷，應依刑事訴訟法第三百六十八條、第三百七十三條，判決如主文。
中    華    民    國        八十九      年      七      月    三十一    日
                              臺灣高等法院高雄分院刑事第四庭
                                  審判長法官  莊  鎮
                                        法官  陳啟造
                                        法官  陳吉雄
右正本證明與原本無異。
不得上訴。
                                      書記官  沈有進
中    華    民    國        八十九      年      八      月      三      日
                                                                      Ｈ
附件
臺灣高雄地方法院刑事判決                            八十八年度自更字第二號
    自訴人  甲○○  男  五十歲（民國○○○年○月○日生）
                    住高雄市三民區○○○路一七六號五樓之一
    被  告  乙○○  男  五十歲( 民國○○○年○月○○日生)
  身分證統一編號：Ｎ一0000000號
                    住高雄市三民區○○○路一七六號五樓之二
右列被告因恐嚇等案件，經自訴人提起自訴（八十七年度自字第六一號），嗣由本院
裁定駁回自訴，自訴人不服提起抗告，經臺灣高等法院高雄分院撤銷原裁定，發回更
審（八十七年度上易字第九四一號）暨追加自訴，本院判決如左：
    主  文
乙○○連續公然侮辱人，處拘役參拾日，如易科罰金，以參佰元折算壹日。
其餘被訴恐嚇、傷害、毀損部分，均無罪。
    事  實
一、乙○○與甲○○係鄰居，二人因甲○○在其高雄市三民區○○○路一七六號五樓
    之一住處開設補習班而交惡。民國八十六年十二月二日二十時二十分許、八十七
    年一月十二日十二時五十分許及同年七月十四日二十一時三十分許，乙○○基於
    概括之犯意，分別連續在前開甲○○住處樓下電梯口、乙○○高雄市三民區○○
    ○路一七六號五樓之二住處大門口，及高雄市○○○路一七二號門口之公眾得出
    入場所，公然以「幹你娘ＸＸ、人渣、雜碎、卒仔」等粗鄙之語辱罵甲○○，經
    甲○○數次制止，乙○○均不予理會。
二、案經甲○○提起自訴。
    理  由
壹、有罪部分：
一、訊據被告乙○○坦承於右揭時、地，分別以「人渣、雜碎、卒仔」等語，辱罵自
    訴人甲○○，雖其另辯稱並無對之辱罵「幹你娘ＸＸ」等語，惟此部分犯行，業
    據自訴人提出錄音帶三捲及譯文三紙為憑，是被告所辯，自不足採信，況被告既
    已自承對自訴人有前揭辱罵之情，則其縱未曾對自訴人辱罵「幹你娘ＸＸ」，亦
    無礙其罪責之成立，是本件被告犯行明確，應依法論科。
二、核被告乙○○所為，係犯刑法第三百零九條第一項之公然侮辱罪。其先後三次犯
    行，時間緊接，犯罪構成要件相同，顯係基於概括犯意為之，為連續犯，應以一
    罪論，並加重其刑。爰審酌被告之犯罪動機、目的、手段、所生危害尚微、惡性
    非重等一切情狀，量處如主文所示之刑，並諭知易科罰金之折算標準，以資懲儆
    。
貳、無罪部分：
一、自訴意旨略以：被告乙○○另於八十六年十二月二日二十時二十分許、八十七年
    一月十二日十二時五十分許及同年七月十四日二十一時三十分許，分別在前開自
    訴人住處樓下電梯口、被告住處大門口，及高雄市○○○路一七二號門口之公眾
    得出入場所，恐嚇要毆打及殺死伊，致生危害於安全。又於八十七年三月十七日
    在臺灣高等法院高雄分院門口追打伊，且在另案訴訟進行期間，不斷對自訴人恐
    嚇、毀損，因認被告涉有刑法第三百零五條恐嚇危害安全、第二百七十七條第一
    項傷害，及第三百五十四條毀損等犯行云云。
二、按犯罪事實應依證據認定之，無證據不得推定其犯罪事實，又不能證明被告犯罪
    者，應諭知無罪之判決，刑事訴訟法第一百五十四條、第三百零一條第一項分別
    定有明文。本件訊據被告乙○○堅決否認有何恐嚇危害安全、傷害、毀損等犯行
    ，辯稱：根本無自訴人指述之事，自訴人係憑空杜撰等語。經查：本件自訴人指
    述被告涉有恐嚇危害安全、傷害、毀損等犯行，固據其提出錄音帶三捲及譯文三
    紙為憑，惟查：
  (一)依前開自訴人提出之三紙譯文所示，八十六年十二月二日二十時二十分許，及八
    十七年一月十二日十二時五十分許，自訴人與被告雖發生爭執，被告亦出言辱罵
    自訴人，惟當時被告並無任何恐嚇要毆打或殺死自訴人之言語。至八十七年七月
    十四日，被告雖曾提到要殺死自訴人等語，惟斯時被告說話之對象係到場處理雙
    方糾紛之員警，且被告曾飲用酒類，是其向該名員警所稱：「我已經忍耐一年，
    總讓我發一發，報告長官，要不然我會殺人，將他一家五口殺死，報告長官你做
    證，我要殺他，一家五口我殺死他．．．」等語（見自訴人所提該日之錄音帶譯
    文），應為被告情緒發洩之舉，自難認被告有恐嚇之犯意。
  (二)又按刑法第二百七十七條第一項之傷害罪，並無處罰未遂犯規定，是倘行為人之
    行為並未致被害人成傷，自不該當本罪。本件自訴人雖稱被告於八十七年三月十
    七日，在臺灣高等法院高雄分院門口追打伊，惟此既為被告所否認，且自訴人於
    本院訊問時，亦自承當時並沒有受傷（見本院八十九年四月二十一日訊問筆錄）
    ，是依前開規定及說明，自訴人關於此部分之自訴，即與刑法第二百七十七條第
    一項傷害罪之構成要件有間，自不得遽以該罪相繩。
  (三)再自訴人雖於八十八年四月九日追加自訴意旨狀中，稱被告於另案訴訟進行期間
    ，除有上述行為外，並不斷對自訴人恐嚇及毀損，惟關於此部分，自訴人並未具
    體指述被告犯行，並舉證以實其說，自不得遽論被告有何恐嚇及毀損等犯行，此
    外，本院復查無其他積極證據足認被告有何觸犯刑法第三百零五條恐嚇危害安全
    、第二百七十七條第一項傷害，及第三百五十四條毀損等犯行，自應依法為無罪
    之諭知，以期適法。
據上論斷，應依刑事訴訟法第三百四十三條、第二百九十九條第一項前段、第三百零
一條第一項，刑法第五十六條、第三百零九條第一項、第四十一條，罰金罰鍰提高標
準條例第一條前段、第二條，判決如主文。
中      華      民      國    八十九    年      五      月    二十六    日
                                  臺灣高雄地方法院刑事第七庭
                                    審判長法  官  林  石  猛
                                          法  官  蔡  正  雄
                                          法  官  劉  傑  民
右正本證明與原本無異。
如不服本判決，應於判決送達後十日內，向本院提出上訴狀。
                                          書記官  林  豐  富
中    華    民    國      八十九      年      五      月      二十九    日
附錄法條
刑法第三百零九條：
公然侮辱人者，處拘役或三百元以下罰金。
以強暴犯前項之罪者，處一年以下有期徒刑、拘役或五百元以上罰金。


司法院資訊處製作；財團法人民間司法改革基金會備份。
